【裁判字號】    98,上易,1268
【裁判日期】    980812
【裁判案由】    毀損
【裁判全文】
臺灣高等法院臺中分院刑事判決        98年度上易字第1268號
上  訴  人  臺灣彰化地方法院檢察署檢察官
上  訴  人
即  被  告  甲○○
                      樓
上列上訴人因被告毀損案件，不服臺灣彰化地方法院98年度易字
第316號中華民國98年6月30日第一審判決（起訴案號：臺灣彰化
地方法院檢察署97年度偵字第8726號），提起上訴，本院判決如
下：
    主    文
上訴駁回。
    理    由
一、按依刑事訴訟法第350條、第361條、第362條、第367條規定
    ，不服地方法院之第一審判決而上訴者，須提出上訴書狀，
    並應敘述具體理由，為上訴必備之程式；其所提出之書狀未
    敘述上訴理由，或僅曾以言詞陳述上訴理由者，均應於上訴
    期間屆滿後20日內補提理由書於第一審法院。第一審法院經
    形式審查，認逾期未補提上訴理由者，應定期間先命補正；
    逾期未補正者，為上訴不合法律上之程式，應以裁定駁回。
    倘已提出上訴理由，但所提非屬具體理由者，則由第二審法
    院以上訴不合法律上之程式，判決駁回。而所謂具體理由，
    必係依據卷內既有訴訟資料或提出新事證，指摘或表明第一
    審判決有何採證認事、用法或量刑等足以影響判決本旨之不
    當或違法，而構成應予撤銷之具體事由，始克當之（例如：
    依憑證據法則具體指出所採證據何以不具證據能力，或依憑
    卷證資料，明確指出所為證據證明力之判斷如何違背經驗、
    論理法則）；倘僅泛言原判決認定事實錯誤、違背法令、量
    刑失之過重或輕縱，而未依上揭意旨指出具體事由，或形式
    上雖已指出具體事由，然該事由縱使屬實，亦不足以認為原
    判決有何不當或違法者（例如：對不具有調查必要性之證據
    ，法院未依聲請調查亦未說明理由，或援用證據不當，但除
    去該證據仍應為同一事實之認定），皆難謂係具體理由，俾
    與第二審上訴制度旨在請求第二審法院撤銷、變更第一審不
    當或違法之判決，以實現個案救濟之立法目的相契合，並節
    制濫行上訴（最高法院97年度臺上字第892號刑事判決意旨
    參照）。
二、臺灣臺中彰化地方法院檢察署檢察官依告訴人乙○○具狀請
    求上訴，略以：被告甲○○本次已是第2次毀損告訴人之圍
    牆，足徵其罔顧法律秩序及他人權益；而原審既認定被告於
    緩刑期間再犯本案，其惡性非輕，又矢口否認其犯行，且未
    與告訴人乙○○達成和解，卻僅量處被告處有期徒刑2月，
    如易科罰金，以新臺幣1000元折算1日，尚難謂適當，爰附
    送原聲請狀，依刑事訴訟法第344條第1項、第3項、第361條
    第1項提起上訴，請將原判決撤銷，更為適當合法之判決等
    語。另上訴人即被告甲○○等（下稱被告）不服原審判決提
    起上訴，其上訴理由狀略謂：被告「主觀上」一直認為系爭
    磚造圍牆係案外人古金龍所興建，從未思及該磚造圍牆是告
    訴人所興建，故被告無「明知」磚造圍籬為告訴人所興建而
    「故意」予以毀損之「主觀犯意」，原審判決雖認定本案磚
    造圍籠是告訴人出資興建，但原審判決並未認定被告是否「
    認識」該磚造圍籬為告訴人所有，即未認定被告有毀損之主
    觀犯意，而遽論被告毀損罪刑，其判決確有違誤；又縱認被
    告構成毀損罪，然告訴人出資興建磚造圍籬之費用為8000元
    ，其受損害亦僅於此，原審判決被告有期徒刑2月，誠屬量
    刑過重云云。
三、經查：
  (一)按刑罰之量定，屬法院自由裁量之職權行使，應審酌刑法第
    57條所列各款事由及一切情狀，為酌量輕重之標準，並非漫
    無限制；量刑輕重係屬事實審法院得依職權自由裁量之事項
    ，苟已斟酌刑法第57條各款所列情狀而未逾越法定刑度，不
    得遽指為違法；且在同一犯罪事實與情節，如別無其他加重
    或減輕之原因，下級審量定之刑，亦無過重或失輕之不當情
    形，則上級審法院對下級審法院之職權行使，原則上應予尊
    重（最高法院72年臺上字第6696號、75年臺上字第7033號判
    例及85年度臺上字第2446號判決意旨參照）。原審以被告甲
    ○○所犯毀損罪事證明確，審酌被告於前案緩刑期間再犯本
    件，其惡性非輕，兼衡被告否認犯行，且未與告訴人達成和
    解等一切情狀，而量處有期徒刑2月，並諭知易科罰金之折
    算標準即以新臺幣1000元折算1日等情，顯已注意適用刑法
    第57條之規定，為全般之審酌，而本件被告所毀損者，係0.
    85平方公尺之磚牆，縱使被告本次已是第2次毀損告訴人之
    圍牆，惟告訴人既已陳稱前次之毀損未據告訴等語在卷，則
    本件原審所應科以被告處罰者，除審酌其品行、智識外，自
    應以本次犯行之動機、目的、手段、惡性程度及損害結果為
    限，原審因而處以有期徒刑，亦符合「罰當其罪」之原則，
    並無輕重失衡之情形。檢察官上訴理由指摘原審量刑過輕，
    其理由不足以認為原判決有何不當或違法，而被告上訴理由
    以告訴人所受損害僅8000元，指指摘原審量刑過重，惟其故
    略其科刑應予審酌之品行、智識，及本次犯行之動機、目的
    、手段、惡性程度等節，顯係避重就輕，其理由亦不足以認
    為原判決有何不當或違法。就此檢察官及被告之上訴，均難
    謂係有具體理由，應認其上訴違背法律上之程式。
  (二)按刑法上犯罪之故意，祇須對於犯罪事實有所認識，有意使
    其發生或其發生不違背其本意，仍予以實施為已足。此於毀
    損罪，只須明知所欲毀損之標的物非屬自己所有，而係他人
    之物，仍無權而故予毀棄、毀壞或致令不堪用，即已具主觀
    犯意，初不以認識該「他人」究係「何人」為必要。查，被
    告於犯本件毀損罪前，曾於93年間因毀損案件，經原審法院
    以94年度訴字第337號判處有期徒刑1年，緩刑3年，因不服
    判決而上訴，本院以94年度上訴字第1261號判決駁回上訴，
    再因不服判決上訴，經最高法院於94年12月15日以94年度台
    上字第7113號判決駁回上訴而確定，本件犯案時，仍在前案
    緩刑期間內等情，此經原審判決說明甚詳，則被告對於所謂
    「他人之物」應有較一般常人為高之注意及認識；又系爭圍
    牆係告訴人95年6月間所出資興建，此經原審調查認定明確
    ，而被告對其所雇工拆除之系爭圍牆，並非其所出資興建乙
    節亦不爭執，則其可認識該圍牆係他人之物甚明；且被告於
    偵查中自承與系爭圍牆緊鄰之彰化市○○○段過溝子小段
    228號之37地號土地，係其於93年5月8日承租使用等語（偵
    查卷第44頁），則被告自無不知後來才建造之系爭圍牆係告
    訴人所興建之理！而被告於偵查中亦自承伊係為方便停車而
    拆除圍牆等語（偵查卷第44頁），則無論該系爭圍牆是否有
    越界建築情事，被告並未經申請地政機關測量，亦未循合法
    途徑解決，而逕自行雇工拆除，則其有毀損他人之物之認識
    及故意甚明，原審判決所為之調查認定尚無違誤。是被告就
    此之上訴，未提出具體新事證，徒否認有犯罪故意，並非係
    依據卷內訴訟資料具體指摘或表明第一審判決有何採證、認
    事、用法或量刑等足以影響判決本旨之不當或違法，自非屬
    上訴之具體事由。
四、綜上所述，檢察官、被告之上訴理由，均不能認係依據卷內
    訴訟資料指摘或表明第一審判決有何採證、認事、用法或量
    刑等足以影響判決本旨之不當或違法，而構成應予撤銷之具
    體事由，難謂上訴適法，其等上訴均屬違背法律上之程式，
    爰不經辯論，駁回其上訴。
據上論斷，應依刑事訴訟法第367條前段、第372條，判決如主文
。
中    華    民    國    98    年    8     月    12    日
            刑事第五庭  審判長法  官  趙  春  碧
                              法  官  楊  真  明
                              法  官  賴  恭  利
以上正本證明與原本無異。
不得上訴。
                              書記官  林  桂  鳳
中    華    民    國    98    年    8     月    12    日


司法院資訊處製作；財團法人民間司法改革基金會備份。
